臺灣高等法院臺中分院刑事判決
                               110年度上訴字第886號
上  訴  人  臺灣臺中地方檢察署檢察官
被      告  卓寬益



選任辯護人  林士淳律師（法扶律師）
被      告  劉振豪



選任辯護人  陳彥仰律師（法扶律師）
上列上訴人因被告等違反毒品危害防制條例案件，不服臺灣臺中
地方法院109年度訴字第2464號中華民國110年2月25日第一審判
決（起訴案號：108年度偵字第21554號、109年度偵字第3634 號
、第15454號、第15458號、第16114號、第17770號），提起上訴
，本院判決如下：
    主  文
上訴駁回。
    理  由
一、公訴意旨略以：㈠被告卓寬益基於販賣第二級毒品以營利之
    犯意，分別於108年8月1日12時39分許，在臺中市○○區○○路○
    段000巷0○0 號樓下，以不詳價格販賣第二級毒品甲基安非
    他命少許予廖○○。又於108年9月8日10時41分許及同年10月3
    日某時，先透過LINE通訊軟體（暱稱「又中槍」），與王○○
    聯繫購毒事宜後，在臺中市○○區○○路 0段000號前，販賣第
    二級安非他命各1包（重1公克、價值3000元）予王○○，惟因
    王○○嗣遭通緝查獲，而迄未給付價金。㈡被告卓寬益與劉振
    豪共同基於運輸第二級毒品之犯意聯絡，於108年5月27日18
    時許，由被告劉振豪駕駛車牌號碼 000-0000號自用小客車
    、附載被告卓寬益；由被告卓寬益負擔往來燃料費用及高速
    公路過路費用，並於到達毒品上游交貨處所時，由毒品來源
    即年籍姓名不詳、綽號「阿群」或「張○○」之成年男子，提
    供第二級毒品甲基安非他命少許，供被告劉振豪施用等方式
    ，共同自臺中市潭子區大富路出發，前往桃園地區某不詳處
    所，與上開毒品來源「張○○」接洽。被告卓寬益並於108年5
    月28日凌晨0時許，以約 1萬元等不詳金額為代價，向「張○
    ○」購入第二級毒品甲基安非他命不詳數量，再由被告劉振
    豪駕駛同上車輛、附載被告卓寬益之交通方式，共同運輸被
    告卓寬益所販入之第二級毒品甲基安非他命返回臺中地區。
    因認被告卓寬益涉犯修正前毒品危害防制條例第4條第2項販
    賣第二級毒品罪嫌，及與被告劉振豪共同涉犯修正前毒品危
    害防制條例第4條第2項運輸第二級毒品甲基安非他命罪嫌等
    語。
二、按犯罪事實應依證據認定之，無證據不得認定犯罪事實；不
    能證明被告犯罪者，應諭知無罪之判決，刑事訴訟法第154
    條第2項、第301條第1項分別定有明文。又刑事訴訟法第161
     條第1項規定：檢察官就被告犯罪事實，應負舉證責任，並
    指出證明之方法。因此，檢察官對於起訴之犯罪事實，應負
    提出證據及說服之實質舉證責任。倘其所提出之證據，不足
    為被告有罪之積極證明，或其指出證明之方法，無從說服法
    院以形成被告有罪之心證，基於無罪推定之原則，自應為被
    告無罪判決之諭知（最高法院92年臺上字第128號判決要旨
    參照）。次按毒販間交易毒品，為減少被查緝風險，固多隱
    密進行並以暗語聯絡，甚或以相約見面之方式暗示交易訊息
    。然毒品危害防制條例所稱毒品，依其成癮性、濫用性及對
    社會危害性分為四級，並於第4條第1項至第4項就販賣第一
    級、第二級、第三級、第四級毒品罪，分別定其處罰規定。
    衡以各罪之法定刑度差異甚大，其中販賣第一級毒品者，依
    修正前毒品危害防制條例第4條第1項規定，處死刑或無期徒
    刑，處無期徒刑者，得併科新臺幣2千萬元以下罰金（該規
    定業於民國109年1月15日修正公布、同年7月15日施行，提
    高販賣第一級毒品罪，處無期徒刑者，得併科罰金數額為新
    臺幣3千萬元以下罰金）。因此，若以購毒者與毒販間通話
    之通訊監察譯文作為購毒者指證販毒者犯罪事實之補強證據
    ，必須渠等通訊內容等其他客觀事態，依社會通念已足辨明
    所指交易毒品之種類，始足當之，否則縱令指證者證述其語
    意隱晦不明之對話內容係交易某種類之毒品，除非被指販毒
    之被告坦認其毒品種類，或依案內相關證據可供證明具犯罪
    之同一性（例如前案販賣同種類毒品之暗語與本案通訊監察
    譯文內容相同，兩案手法具有相當相似性或同一性），或司
    法警察依據通訊監察情形即時啟動調查因而破獲
    客觀上有可認為販賣該類毒品之跡證者外，仍不能僅憑指證
    者一己所為單方陳述，即於缺乏其他佐證之情形下，遽認其
    指述該種類毒品交易之事屬實（最高法院109年台上字第30
　　87號刑事判決）。復按刑事審判上之共同被告，係為訴訟經
    濟等原因，由檢察官或自訴人合併或追加起訴，或由法院合
    併審判所形成，其間各別被告及犯罪事實仍獨立存在。若共
    同被告具有共犯關係者，雖其證據資料大體上具有共通性，
    共犯所為不利於己之陳述，固得採為其他共犯犯罪之證據，
    然為保障其他共犯之利益，該共犯所為不利於己之陳述，除
    須無瑕疵可指外，且仍應調查其他必要之證據，以察其是否
    與事實相符，不得專憑該項陳述作為其他共犯犯罪事實之認
    定，亦即尚須以補強證據予以佐證，不可攏統為同一之觀察
    。且共同被告間若具有「對向性」之關係，為避免嫁禍他人
    而虛偽陳述，尤應有足以令人確信其陳述為真實之補強證據
    ，始能據以為論罪之依據（最高法院109年台上字第13號刑
    事判決）。再按毒品危害防制條例所稱「運輸」，概念上應
    如何予以闡釋，固非無爭議；惟其既係刑事法上之「構成要
    件」，自應基於當代共通之學理，或本乎相關之法規，而為
    合乎立法本旨之闡釋，要非單純語意學上之解釋所能解決；
    而運輸毒品，按照舊刑法之立法例，原限於「自外國販運」
    或「自外國輸入及輸出於外國」而言，嗣後為防止煙毒之漫
    延，廢止前之禁煙治罪暫行條例始擴張其範圍，不僅處罰國
    際間之轉運及輸送毒品行為，即便是國內之運輸，亦在規範
    之內。而現行毒品危害防制條例之立法目的，既在拔毒品貽
    害之本，杜絕流入之途，即著重毒品來源之截堵，以求禍害
    之根絕，解釋上固應從同；且不論是否意在圖利，究係為人
    抑或為己，更不論其運輸方法究為海運、空運、陸運或海陸
    空聯運，皆包括在內。惟運輸毒品罪乃係故意作為犯，自須
    具備故意之主觀構成要件；亦即行為人除客觀上必須為轉運
    及輸送毒品之行為外，主觀上尤須本於「運輸之意思」而為
    毒品之搬運輸送，始足當之。倘不問其犯意如何，祇因在兩
    區域間具有夾帶或持送之客觀作為，即概以運輸毒品之重罪
    論處，豈非所有在他地購毒而攜回住處者，不論目的，皆另
    犯運輸毒品重罪？故除知悉為毒品，而仍為國際間之轉運，
    或受託運送，以及行為人意圖營利販入毒品，並基於運輸之
    犯意，將毒品運輸他地交付買受人，以完成賣出行為，同有
    運輸罪之適用者外，如僅係在國內某地販入或持有毒品而零
    星夾帶或短途持送攜回自己住處藏放或使用，無運輸毒品之
    主觀犯意者，自難逕認另犯運輸之罪（最高法院102年度台
    上字第961號、109年度台上字第210號判判決意旨參照）。
三、公訴意旨認被告卓寬益於108年8月1日12時39分、同年9月8 
    日10時41分、同年10月3日某時涉有販賣第二級毒品犯行，
    係以證人廖○○、王○○於警詢及偵訊時之證述、被告與廖○○LI
    NE對話紀錄、王○○○○科技股份有限公司濫用藥物尿液檢驗報
    告及被告之供述為論據；又認被告卓寬益、劉振豪共同涉犯
    修正前毒品危害防制條例第4條第2項運輸第二級毒品甲基安
    非他命犯行，係以車牌號碼000-0000號自用小客車車行紀錄
    查詢資料、定位地圖、臺中市○○○○○○○○○○○○○○○○○○000○0○00
    ○○○○○00○道路○○○○○○○○○○○○○○○號碼000-0000號自用小客車
    影像截錄列印資料及被告卓寬益、劉振豪之供述等為其論據
    。訊據被告卓寬益、劉振豪均堅詞否認上開犯行，被告卓寬
    益辯稱：當日伊係自住處往下丟擲而無償轉讓甲基安非他命
    予廖○○，且未曾販賣第二級毒品予王○○，而伊沒有交通工具
    ，劉振豪載伊去買毒品，到場後劉振豪在車上等待，購得毒
    品後未告知劉振豪，伊所購得之毒品係供自己施用等語；被
    告劉振豪辯稱：當日伊駕車載送卓寬益到桃園某汽車旅館，
    卓寬益聯繫上手前來後，出來休息片刻就說要返回臺中，伊
    不知道卓寬益有沒有購得甲基安非他命或攜帶東西離開等語
    。
四、經查：　　
㈠被告卓寬益於108年8月1日12時39分、同年9月8日10時41分、同
    年10月3日某時涉犯販賣第二級毒品罪嫌部分：
  ⒈被告販賣甲基安非他命予廖○○部分：
  ⑴被告卓寬益堅決否認於107年8月1日販賣甲基安非他命予廖○○
    之事實如前，而證人廖○○於警詢、偵訊及原審審理時亦否認
    於當日向被告卓寬益購買甲基安非他命之情（見偵21554卷
    一第186至188頁、第336至337頁、第351至352頁、原審卷二
    第59至66頁），又觀諸被告卓寬益與廖○○之LINE對話紀錄，
    亦未提及廖○○有支付對價購買甲基安非他命之情事，自難認
    被告卓寬益有何販賣甲基安非他命予廖○○之犯行。
  ⑵公訴意旨固以當日被告卓寬益以LINE向廖○○稱：「裡面」
    、「有沒有」、「面紙帶裡」、「有沒有」，廖○○告以：
    「有～你媽一直在看～我不敢檢」，被告又稱：「有沒有」
    ，廖○○回覆：「好了」，被告再稱：「撿了走了」、「撿
    了走了」、「爽不爽爽不爽爽不爽爽不爽爽不爽爽不爽爽不
    爽」、「爽爽爽爽爽」，廖○○又回覆：「這兩次東西越來
    越少了～」、「真的差太多了～回去你在補些給我！（免費
    的）」等語，有對話紀錄截圖附卷可稽（見偵16114卷第93
    至103頁）。然證人廖○○於警、偵訊及原審審理時證稱：當
    天以LINE向被告卓寬益無償索取甲基安非他命，嗣其至被告
    卓寬益住處樓下，被告卓寬益將毒品裝在面紙袋內從樓上丟
    下，因被告卓寬益媽媽剛好開門，其不敢前往撿拾就直接離
    開，當日沒有拿到毒品等語（見偵21554卷一第186至188頁
    、第336至337頁、第351至352頁、原審卷二第59至66頁），
    是依證人廖○○之證述，尚無從證明已自被告卓寬益取得甲基
    安非他命之事實。再參酌被告卓寬益於警詢時稱：「（『撿
    了走了』係何意思？）就是我把自己在施用的毒品《甲基》安
    非他命從我2樓房間丟下去給廖○○撿，叫他撿了之後趕快走
    ，不要吵我。」等語（見偵21554卷一第63頁），足徵被告
    卓寬益並未親自見聞廖○○取走甲基安非他命，僅係催促廖○○
    盡快取走離開，是廖○○是否確有取得甲基安非他命之事實，
    仍須有其他客觀證據補強。復細繹上述對話內容，均係使用
    隱晦之暗語，則廖○○於上開對話中所指之「這兩次東西越來
    越少了～」、「真的差太多了～回去你在補些給我！（免費的
    ）」是否確屬毒品，仍須進一步查證。況且依被告卓寬益前
    開警詢時所述及證人廖○○在原審審理時證述陳情節，並佐以
    被告卓寬益及廖○○自108年5月間起即有多次以電話聯繫或見
    面疑似磋商毒品交易之情況，有108年7月22日員警偵查報告
    及所附通訊監察譯文、監視器截圖附卷可參（見他2784卷第
    251至255頁），則縱認廖○○所指確屬毒品，則是否確係指當
    日之交易亦生疑問。況本案並未扣得被告卓寬益所交予廖○○
    之物品，亦無從確認該物品內容物及成分，亦無由遽認被告
    卓寬益當日已將甲基安非他命交付予廖○○之事實，附此敘明
    。
  ⒉被告販賣甲基安非他命予王○○部分：
    證人王○○先於108年10月29日警詢時證稱：其所施用之甲基
    安非他命係年籍不詳、綽號「阿嘉」之友人提供等語（見
    他10620卷第17頁），惟於108年12月6日警詢時改證稱：108
     年9月8日或9日及同年10月3日均係先以LINE與被告卓寬益
    聯繫購買甲基安非他命事宜後，由被告卓寬益駕車至其住所
    樓下，其上車與被告卓寬益交易後下車離開等語（見他1062
    0卷第21至29頁），是其所施用之甲基安非他命來源究係「
    阿嘉」抑或被告卓寬益，已屬有疑。又證人王○○於偵訊時證
    稱：108年9月8日及同年月10月3日均係以LINE與被告卓寬益
    聯繫購買甲基安非他命事宜後，由被告卓寬益駕車至其住處
    樓下交易等語（見他10620卷第113至115頁），固延續前次
    警詢所陳向被告卓寬益購毒之情節，然就交易經過則稱：「
    （你在108年10月3日同地址又跟卓寬益購買毒品？）是，也
    是3000元，他車上還有載一個女生，我沒有看過，那個女生
    沒有拿毒品給我，是卓寬益到了，我到樓下，卓寬益並沒有
    下車，直接搖下車窗，把毒品給我，我都沒有給他錢，就離
    開了。」等語（見他10620卷第114頁），是關於交易地點是
    在車內或車外，前來交易之人為被告卓寬益一人抑或尚有他
    人陪同等情，所述已有扞格而未盡一致，證人王○○之指述既
    有前開瑕疵，則其所陳情節是否與客觀事實相符，容有疑問
    。縱認王○○於108年12月6日警詢時及偵訊時證述向被告卓寬
    益購毒之毒品種類、數量及價格等重要交易事項大致相同，
    惟究屬單一證據之累積，並不具補強證據之性質；又本件固
    有王○○之尿液鑑驗報告在卷，然僅足證明其施用第二級毒品
    之犯行，實無從據以推斷毒品來源，亦不足以作為補強證據
    ；再本件並無任何被告卓寬益與證人王○○間關於毒品交易之
    對話紀錄抑或通訊監察譯文可佐，實難僅憑王○○無客觀證據
    可佐之片面指述，遽認被告卓寬益確有此部分販賣第二級毒
    品犯行。
㈡被告卓寬益、劉振豪共同涉犯修正前毒品危害防制條例第4條第
    2項運輸第二級毒品甲基安非他命部分：
  ⒈被告劉振豪於108年5月27日18時許，駕駛車牌號碼000-0000
    號自用小客車，自臺中市潭子區大富路出發，搭載被告卓寬
    益前往桃園地區某汽車旅館，嗣於108年5月28日凌晨0時許
    ，再由被告劉振豪駕駛上開車輛、搭載載被告卓寬益返回臺
    中地區，由被告卓寬益負擔往來燃料費用及高速公路過路費
    用等情，業據被告卓寬益、劉振豪供陳明確，並有108年6 
    月17日員警偵查報告及所附108年5月27日、同年月28日道路
    監視器截錄被告劉振豪所駕駛車牌號碼000-0000號自用小客
    車影像截錄列印資料、被告卓寬益持用之門號0000000000號
    行動電話基地臺位址、門號0000000000號行動電話雙向通聯
    記錄、基地臺位址及通訊監察譯文、108年5月27日18時許大
    富路全家旁監視器翻拍照片6張、108年5月28日3時許大富路
    全家旁監視器翻拍翻拍照片4張、108年5月28日3時許大富路
    往崇德路-後監視器翻拍照片1張、車牌號碼000-0000號自小
    客車臺中市政府警察局科技偵防情資整合分析平臺查詢資料
    、車牌號碼000-0000號自用小客車車輛詳細資料報表、車牌
    號碼000-0000號自用小客車歷史軌跡追蹤GOOGLE地圖資料附
    卷可稽（見他2784卷第129至173頁、第293至307頁、第419
    至423頁），此部分事實堪以認定。
  ⒉被告卓寬益於原審準備程序時供稱當日係前往桃園向「張○○
    」購買10克、價值1萬元之甲基安非他命等語（見原審卷一
    第115頁），暨於原審審理時以證人身分證稱：當日其與被
    告劉振豪一同前往桃園購買各自施用所需之毒品等語（見原
    審卷一第433至435頁），與被告劉振豪於原審準備程序時供
    稱：其只是想購買毒品施用，經被告卓寬益與毒品上手聯繫
    後，其駕車搭載被告卓寬益前往桃園地區某汽車旅館內共同
    購買毒品，其先取得甲基安非他命至廁所內施用等語相符（
    見原審卷一第116頁），固堪認被告卓寬益、劉振豪前往桃
    園地區之目的在購買甲基安非他命，然被告卓寬益、劉振豪
    是否取得第二級毒品並運輸至臺中，尚需其他客觀證據加以
    證明，不得僅因此等供述遽認其2人確有運輸第二級毒品之
    犯行。而證人即共同被告劉振豪於原審審理時證稱：其當時
    先在廁所施用毒品，不知被告卓寬益有無購買毒品或攜帶任
    何東西離開等語（見原審卷一第116 頁），而本件又未曾在
    上開自小客車上查獲毒品，是被告卓寬益是否自該處攜帶甲
    基安非他命離開，實屬有疑，自不能以此逕認被告卓寬益、
    劉振豪確有自桃園載運毒品返回臺中之情。又縱認被告卓寬
    益確實有購得甲基安非他命並搭乘被告劉振豪所駕駛車輛返
    回臺中，而依其所述情節，僅係購買甲基安非他命後零星夾
    帶供己施用，依前開說明，被告卓寬益、劉振豪既非基於『
    運輸』第二級毒品之犯意而為之，即與『運輸』第二級毒品之
    構成要件不合，本件既別無證據可證被告卓寬益、劉振豪有
    運輸第二級毒品之主觀犯意，自難以該罪相繩。
　㈢綜上所述，檢察官所舉之證據即購毒者證人廖○○、王○○之證
    述存有瑕疵，且所舉其他證據亦不足擔保其等證述於起訴書
    所載時、地分別向被告卓寬益購買甲基安非他命乙節之真實
    性，亦不能證明被告卓寬益、劉振豪確實自桃園地區運輸毒
    品至臺中主觀犯意之事實，則檢察官所提出之相關積極證據
    ，未能使法院就被告卓寬益所涉修正前毒品危害防制條例第
    4條第2項之販賣第二級毒品、被告卓寬益、劉振豪共犯修正
    前同條項運輸第二級毒品等罪嫌均達於無合理懷疑之程度，
    揆諸前揭說明，本案自屬不能證明被告卓寬益、劉振豪犯罪
    。
五、原審以不能證明被告卓寬益、劉振豪2人上開犯罪，而依刑
    事訴訟法第301條第1項規定，諭知被告卓寬益、劉振豪均無
    罪之判決，經核並無不合，應予維持。
六、檢察官上訴理由係以：㈠原審判決已認定被告卓寬益於108年
    5月28日，由被告劉振豪駕車搭載被告卓寬益由台中前往桃
    園向「張○○」購買毒品，且由被告卓寬益負擔往來燃料費用
    及高速公路過路費之事實，惟查，本件被告劉振豪於準備程
    序時既表示當日會去找被告卓寬益，係要向被告卓寬益購買
    毒品，則被告2人遠從台中駕車到桃園，目的當然非在於單
    純於該處施用毒品，被告卓寬益當時在台中既無法聯絡其他
    毒品上游賣家，則被告2人到達桃園後，由被告卓寬益與「
    張○○」見面洽購一定數量之毒品，再攜回臺中，對被告劉振
    豪而言，當有預見之可能，而非如被告劉振豪所辯稱不知被
    告卓寬益有無帶「東西」走等節。況被告卓寬益於108年6月
    7日及108年7月26日，均有再販賣毒品予被告劉振豪(即原審
    判決附表一編號6、7)，自不排除所販賣之毒品為被告卓寬
    益於108年5月28日所購得，而為被告劉振豪所知悉者，是被
    告2人就上開行為應有運輸毒品之事實。㈡就被告卓寬益販賣
    毒品予證人廖○○部分，依其等先前108年7月26日、7月31日
    之對話紀錄及證人廖○○之證述可知，證人廖○○先前即以油漆
    為暗語，詢問被告卓寬益甲基安非他命之價錢，足見2人對
    話之話題，主要亦以此即毒品交易為談論之核心，再者，倘
    若被告卓寬益當時由窗戶丟下者非為夾藏有毒品之面紙，證
    人廖○○於撿拾時，何以尚需顧忌被告卓寬益母親之眼光，復
    衡酌該2人108年8月1日即毒品交易當日之對話紀錄，證人廖
    ○○於對話語意中已可知有取得安非他命，被告卓寬益才會詢
    問證人廖○○爽不爽等情，且證人廖○○始有抱怨這2次的東西
    越來越少，再補些免費的給我等語，堪信2人之毒品交易已
    然完成。縱認本件未扣得毒品，然依被告卓寬益之供述，已
    可知其已有著手販毒或轉讓毒品之犯行，是原審判決就此部
    分仍認定被告卓寬益無罪，實屬有違。㈢就被告卓寬益販賣
    毒品予證人王○○部分，經查，本件證人王○○之證述，並非僅
    有108年12月6日之警詢及偵訊筆錄，依臺灣臺中地方法院10
    9年中簡字第1090號判決可知，承審法官既認證人王○○於該
    案中所涉施用毒品之案件，確有因證人王○○之證述而查獲上
    手即被告卓益寬，是給予證人王○○於其施用毒品之案件，適
    用毒品危害防制條例第17條第1項之規定減刑。況本件確係
    因證人王○○之證述，進而查獲被告卓寬益涉嫌販賣毒品乙情
    ，與單純欠缺補強證據之情形有別，原審法院漏未審酌上情
    ，亦未於判決理由中交待，實有判決理由不備之情形。是原
    審判決理由既有前揭違反論理及經驗法則等情，其判決實難
    謂允當等語。惟查：
　㈠本件原審判決雖認定被告卓寬益於108年5月28日，由被告劉
    振豪駕車搭載被告卓寬益由台中前往桃園向「張○○」購買毒
    品，且由被告卓寬益負擔往來燃料費用及高速公路過路費之
    情事屬實，且縱認當日被告卓寬益確實有向「張○○」購得毒
    品並將之攜回台中，然此僅屬購買甲基安非他命者零星夾帶
    供己施用而已，與所謂具有『運輸』毒品主觀犯意之情形尚屬
    有別，理由詳如前述。
　㈡本件證人廖○○既於警詢、偵訊及原審審理時均否認於107年8
    月1日有向被告卓寬益購買甲基安非他命之情事，且依前開L
    INE對話紀錄內容顯示，並未提及證人廖○○有與被告卓寬益
    約定購買毒品價金，及證人廖○○有支付價金購買毒品之事實
    ，自難以前開尚非明確之LINE對話紀錄，即認定被告卓寬益
    有販賣甲基安非他命予廖○○之犯行，理由亦詳如前述。。
　㈢至臺灣臺中地方法院109年中簡字第1090號刑事判決雖認證人
    王○○於該案中所涉施用毒品之案件，確有因證人王○○之證述
    而查獲上手即被告卓寬益，因而適用毒品危害防制條例第17
    條第1項之規定予以證人王○○減刑等情（見本院卷第223至22
    7頁）。然該案證人王○○係因於108年10月29日下午3時52分
    為警採集尿液時起回溯96小時之某時點因施用第二級毒品甲
    基安非他命之事實，經臺灣臺中地方法院判決有罪在案，惟
    該施用毒品之時間與本案被告卓寬益涉犯之販賣第二級毒品
    時間之108年9月8日10時41分、同年10月3日仍有一月以上或
    二十多日之差距，可認證人王○○於該案中施用之毒品來源，
    與被告卓寬益所涉上開販賣第二級毒品之時間不符，難認二
    者間具有關連性，因此，無法以臺灣臺中地方法院109年中
    簡字第1090號刑事判決，逕認定被告卓寬益確有於108年9月
    8日10時41分、同年10月3日販賣第二級毒品甲基安非他命予
    證人王○○之事實。
　㈣綜上，上開上訴理由均係就原判決已經調查審酌作為裁判基
    礎之卷內證據資料，徒憑己見，為相異之評價而再事爭執，
    且亦未再提出其他適合於證明犯罪事實之積極證據，而依卷
    內無論直接或間接證據，其為訴訟上之證明，尚未達通常一
    般之人均不致有所懷疑，而得確信其為真實據為有罪認定之
    程度，尚有合理之懷疑存在，實無從使法院得有罪之確信，
    基於無罪推定原則，即不得據為不利被告卓寬益、劉振豪之
    認定；檢察官上訴意旨仍就原審採證認事適法職權行使及原
    判決已明白論斷之事項，再為事實及法律上之爭執，指摘原
    審判決此部分諭知無罪不當，為無理由，其上訴應予駁回。
據上論結，應依刑事訴訟法第368條，判決如主文。
本案經檢察官陳佞如提起公訴，檢察官賴謝銓提起上訴，檢察官
周穎宏到庭執行職務。
中　　華　　民　　國　　110 　年　　10   月　　28　　日
              　　刑事第二庭   審判長法　官  何  志  通
  　　       　　　　　　　  　　    法　官  石  馨  文 
       　　　　　　　　　　　  　　  法　官  許  月  馨
以上正本證明與原本無異。     
檢察官如不服本判決，應於收受送達後20日內向本院提出上訴書
狀，其未敘述上訴理由者，並得於提起上訴後20日內向本院補提
理由書（均須按他造當事人之人數附繕本）「切勿逕送上級法院
」。且除有刑事妥速審判法第9條第1項之事項外，不得上訴。因
疫情而遲誤不變期間，得向法院聲請回復原狀。
被告不得上訴。
                                    書記官  林  育  德  

中　　華　　民　　國　　110 　年　　10　　月　　28　　日
刑事妥速審判法第9條
除前條情形外，第二審法院維持第一審所為無罪判決，提起上訴
之理由，以下列事項為限：
一、判決所適用之法令抵觸憲法。
二、判決違背司法院解釋。
三、判決違背判例。
刑事訴訟法第377條至第379條、第393條第1款規定，於前項案件
之審理，不適用之。